台灣台中地方法院刑事判決　　　　　　　　　　　　九十三年度交易字第五七三號
　　公　訴　人　台灣台中地方法院檢察署檢察官
　　被　　　告　丁○○
　　選任辯護人　朱從龍
右列被告因過失致死案件，經檢察官提起公訴（九十三年度偵字第一七三二六號），
本院判決如左：
    主    文
丁○○因過失致人於死，處有期刑陸月，如易科罰金，以參佰元折算壹日。
    犯罪事實
一、丁○○於民國九十三年五月十六日晚間十時二十分許，駕駛Ｈ九－二四六七號自
    用小客車，沿臺中縣外埔鄉○○路由南往北方向行駛，在通過三崁路與一三二線
    外環道交岔路口時，見三崁路上之號誌為紅燈而停止，嗣號誌轉為綠燈，本應注
    意汽車起步前應讓行進中之車輛優先通行，而依當時路面無障礙，又無不能注意
    之情形，竟貿然向前行進。適有吳旻峻無照騎乘ＭＳ九－二八六號重型機車沿一
    三二縣外環道由西往東方向行駛，在通過上開交岔路口時，見一三二線外環道上
    之號誌已轉為黃燈，仍強行通過路口。因丁○○未讓前一時相之吳旻峻駕車通過
    路口，且吳旻峻亦搶越黃燈而疏於注意車前狀況，以致吳昊峻所騎乘之機車撞擊
    至Ｈ九－二四六七號汽車左側車身，吳昊峻倒地後，胸腹腔內大量出血，送醫急
    救後於同月十七日上午零時三十分仍不治死亡。丁○○於肇事後，留於現場，於
    犯罪偵查機關未發覺前，主動向到場處理之警員丙○○告知其為肇事者，自首而
    接受裁判。
二、案經吳旻峻之父乙○○訴請台灣台中地方法院檢察署檢察官偵查起訴。
    理    由
一、訊據被告丁○○固然承認於上開時地駕駛Ｈ九－二四六七號汽車與吳旻峻所騎乘
    之機車發生車禍之事實，但矢口否認有何過失犯行，辯稱：她駕車從三崁路通過
    交岔路口，當時號誌剛從紅燈轉為綠燈，她尚未到達路口分隔島時，吳旻峻即駕
    車從她車輛的左方撞擊，車禍肇因於吳旻峻駕駛機車闖紅燈云云。經查：
  (一)吳旻峻駕駛機車沿一三二線外環道由西往東方向行駛時，會先經過二崁路，之後
    才到達三崁路，而一三二線外環道與二崁路、三崁路之交岔路口，設有一般紅、
    黃、綠三色燈號之行車管制號誌，此經檢察官現場勘驗屬實，有履勘現場筆錄在
    卷可參。而證人即吳旻峻友人甲○○於警詢、偵查中證述：他駕駛機車跟隨在吳
    旻峻後方，沿一三二線外環道外側車道由西向東直行，事故發生時，他在肇事地
    後方的路口（即一三二線外環道與二崁路交岔路口）停等紅燈，他看到前方路口
    （即一三二線外環道與三坎路交岔路口）的燈號是黃燈，結果吳旻峻整個人撞到
    汽車，吳旻峻倒地後，該路口的燈號已變為紅燈等語，於本院審理時亦作相同之
    結證。依據現場勘驗結果，在證人甲○○停等紅燈時，前方路口位在一三二線外
    環道之號誌，會先顯示為綠燈，之後轉為黃燈（見相案卷宗頁六十，編號八、編
    號七照片），足見證人甲○○之證詞應屬可採。另按台中縣警察局道路交通事故
    現場圖、車損照片九張所示：機車、散落物及血跡分佈在一三二線外環道之中線
    車道、接近三崁路中間處，而汽車左側車門與機車龍頭均嚴重破損。綜合上述證
    據研判，本件車禍事故之發生，應係吳旻峻騎乘機車欲通過一三二線外環道與三
    崁路交岔路口時，當時一三二線外環道之號誌已變為黃燈，惟吳旻峻仍強行通過
    ，嗣被告見三崁路之號誌變換為綠燈，立即往前行駛，未注意左方行進中之機車
    ，而吳旻峻亦未減速及未注意車前狀況，以致煞停不及，撞擊至汽車左側車身。
  (二)被告以其係按照三崁路之綠燈號誌行進一情，認為自己並無過失。按汽車起步前
    ，應讓行進中之車輛優先通行，道路交通安全規則第一項第六款規定明確。本件
    吳旻峻係在一三二線外環道號誌顯示為黃燈時，駛進外環道與三崁路之交岔路口
    ，已如前述，故對被告而言，進入路口之機車係前一時相車輛，有優先通行權利
    。又依台中縣警察局道路交通事故調查報告表之記載，事故發生時，天候、視距
    、道路狀況均良好，且由被告行進方向往左看外環道時，並無何遮蔽物，亦有勘
    驗照片四張附卷可憑（見相案卷宗頁五九、六二，編號四、五、六、十三照片）
    ，可見被告當時並無不能注意之情事，是被告未能注意左方行進中之前一時相車
    ，仍起步向前行駛，自有過失。儘管吳旻峻未減速，未注意車前狀況，以致發生
    車禍，但不影響被告之過失罪責。
  (三)基於以上之分析，本件車禍發生，被害人吳旻峻因搶越黃燈應為肇事主因，被告
    丁○○未注意左方行進中之機車應為肇事次因。且吳旻峻確因本件車禍造成胸腹
    腔內大量出血，送醫急救後不治死亡死亡，此經檢察官督同檢驗員相驗屬實，製
    有勘驗筆錄、驗斷書、相驗屍體証明書各一份附卷可參。從而，被告之過失行為
    ，與吳旻峻之死亡結果間，具有相當因果關係，被告犯行應可認定。
二、被告所為，係犯刑法第二百七十六條第一項之過失致死罪。又被告於肇事後，留
    於現場，於犯罪偵查機關未發覺前，主動向到場處理之警員丙○○告知其為肇事
    者，自首而接受裁判，此經甲○○及警員丙○○於偵查中證述明確，並有警訊筆
    錄及交通事故調查報告表各一份附卷可佐，核與自首要件相符，依刑法第六十二
    條前段減輕其刑。爰審酌被告之過失程度為次因、被害人與有過失、本件車禍造
    成被害人死亡、家屬所受傷痛程度及被告之犯後態度等一切情狀，量處如主文所
    示之刑，並諭知易科罰金之折算標準。
據上論斷，應依刑事訴訟法第二百九十九條第一項前段、刑法第二百七十六條第一項
、第六十二條前段、第四十一條第一項前段、罰金罰鍰提高標準條例第一條前段、第
二條，判決如主文。
本案經檢察官戊○○到庭執行職務。
中     華     民     國    九十四   年       五       月       十七     日
                                  臺灣臺中地方法院交通法庭
                                    審判長法官  許  金  樹
                                          法官  張  清  洲
                                          法官  郭  德  進
右正本證明與原本無異。
如不服本判決，應於判決送達後十日內向本院提出上訴狀( 應附繕本 )，上訴於臺灣
高等法院臺中分院。
                                          書記官
中     華     民     國    九十四   年       五       月       十九     日
中華民國刑法第二百七十六條第一項：
(過失致死罪)
因過失致人於死者，處二年以下有期徒刑、拘役或二千元以下罰金。
                                                                        Ａ
